【裁判字號】    97,訴,423
【裁判日期】    970610
【裁判案由】    違反毒品危害防制條例
【裁判全文】
臺灣雲林地方法院刑事判決               97年度訴字第423號
公  訴  人  臺灣雲林地方法院檢察署檢察官
被      告  乙○○
                    號
                    （另案在臺灣雲林第二監獄執行中）
上列被告因違反毒品危害防制條例案件，經檢察官提起公訴（97
年度毒偵字第43號、第367 號），被告在準備程序中就被訴事實
為有罪之陳述，本院合議庭裁定由法官一人進行簡式審判程序，
判決如下：
    主      文
乙○○施用第一級毒品，累犯，處有期徒刑拾月；又施用第一級
毒品，累犯，處有期徒刑拾壹月。應執行有期徒刑壹年捌月。
    事實及理由
一、犯罪事實：
    乙○○前於民國91年間，因施用毒品案件經送強制戒治並提
    起公訴，強制戒治部分已於92年11月28日期滿執行完畢；有
    期徒刑部分則由本院於91年9 月30日，以91年度訴字第280
    號判處有期徒刑8 月確定，再與另案竊盜及施用毒品案件接
    續執行，甫於94年8 月2 日執畢出監。詎其仍不知悔改，基
    於施用第一級毒品海洛因之犯意，於96年11月12日某時許，
    在位於雲林縣四湖鄉箔東村11鄰箔子寮111 之3 號之住處內
    ，以將海洛因摻水置入針筒內注射血管之方式，施用海洛因
    1 次；另基於施用海洛因之犯意，於97年2 月28日某時許，
    在上開住所，以前揭方式，再度施用海洛因1 次。嗣經警方
    分別於96年11月14日18時許、97年2 月29日12時許，在雲林
    縣口湖鄉○○村○道路旁及雲林縣四湖鄉○○村○○○道路
    旁查獲，且在第2 次查獲時扣得其所有之注射針筒1 支、葡
    萄糖1 和不明粉末殘渣袋1 只（均經乙○○當庭拋棄）。且
    經警方採集乙○○之尿液2 次送驗後，均自其尿液中檢出「
    嗎啡陽性」反應，始知上情。
二、認定犯罪事實所憑之證據及理由：
  (一)本案被告乙○○所犯之罪均係死刑、無期徒刑、最輕本刑為
    3 年以上有期徒刑以外之罪，其於準備程序就前揭被訴事實
    為有罪之陳述，經受命法官告知簡式審判程序之旨，並聽取
    其與公訴人之意見後，本院合議庭裁定由受命法官獨任進行
    簡式審判程序，是本案之證據調查，依刑事訴訟法第273 條
    之2 規定，不受同法第159 條第1 項、第161 條之2 、第16
    1 條之3 、第163 條之1 及第164 條至第170 條規定之限制
    ，合先敘明。
  (二)上開犯罪事實，業據被告在本院審理時均坦承不諱，且被告
    為警2 次查獲時，經採其尿液送驗之結果，均驗出「嗎啡陽
    性」反應，有臺灣檢驗科技股份有限公司96年11月26日、97
    年3 月12日濫用藥物尿液檢驗報告及尿液真實姓名對照表各
    2 紙在卷可稽，另有注射針筒扣案可考，足認被告自白與事
    實相符，可以採信，被告前揭犯行洵堪認定。
  (三)被告前因施用毒品案件，經送強制戒治，並於92年11月28日
    執行完畢，有臺灣高等法院被告前案紀錄表附卷可佐，是被
    告核屬強制戒治後5 年內再為本件施用海洛因犯行，即應依
    法論科。
三、論罪科刑之理由：
  (一)核被告所為，係犯毒品危害防制條例第10條第1 項之施用第
    一級毒品罪，被告持有第一級毒品之行為，則為前述施用之
    行為所吸收，不另論罪。
  (二)被告前後2 次施用海洛因犯行，時間差距數月，顯係出於不
    同犯意所為，應分論併罰。
  (三)被告有前述犯罪事實欄所記載之前科紀錄，有臺灣高等法院
    被告前案紀錄表附卷可佐，其於受有期徒刑之執行完畢後5
    年以內故意再犯本件有期徒刑以上之罪，均為累犯，各應依
    刑法第47條第1 項之規定，加重其刑。
  (四)本院審酌被告除有前述犯罪事實欄記載之前科紀錄外，另有
    詐欺、竊盜等多項前科紀錄，有臺灣高等法院被告前案紀錄
    表附卷可查，足見被告平日素行不良，未能從前述有罪判決
    執行中獲取教訓，改過向善，並徹底戒除施用毒品之惡習，
    誠屬不該，惟念及其施用毒品之犯行，在本質上乃屬戕害自
    己身心健康之行為，尚未有嚴重破壞社會秩序或侵害他人權
    益之情形，且能坦承犯行，犯罪後之態度尚可，暨被告自承
    國中畢業，智識程度不高，並參酌被告前因施用毒品案件所
    受宣告刑之刑度等一切情狀，分別量處如主文所示之刑，再
    定其應執行之刑。
  (五)扣案之注射針筒1 支、吸食吸管1 支和不明粉末殘渣袋1 只
    （卷內扣押物品清單雖記載該殘渣袋內含「海洛因」，但並
    無證據可以支持，不為本院所採），已經被告在審理時當庭
    拋棄，現已非被告所有，直接為廢棄之執行處分即可，不另
    為沒收之宣告，併此陳明。
四、應適用之法律：
    依刑事訴訟法第273 條之1 第1 項、第299 條第1 項前段，
    毒品危害防制條例第10條第1 項，刑法第11條前段、第47條
    第1項、第51條第5款 ，判決如主文。
本案經檢察官甲○○到庭執行職務。
中    華    民    國    97    年    6     月    10    日
                  刑事第五庭    法  官  王  紹  銘
以上正本證明與原本無異。
如不服本判決，應於收受本判決後10日內向本院提出上訴書狀，
並應敘述具體理由。如未敘述上訴理由者，應於上訴期間屆滿後
20日內向本院補提理由書狀（均須按他造當事人之人數附繕本）
「切勿逕送上級法院」。
                                書記官  洪  秀  虹
中    華    民    國    97    年    6     月    10    日
附錄論罪科刑法條：
毒品危害防制條例第10條第1項（施用第一級毒品罪）：
施用第一級毒品者，處6 月以上5 年以下有期徒刑。


司法院資訊處製作；財團法人民間司法改革基金會備份。
